【裁判字號】    97,財管,122
【裁判日期】    971016
【裁判案由】    指定遺產管理人
【裁判全文】
臺灣高雄地方法院民事裁定             97年度財管字第122號
聲  請  人  高雄市稅捐稽徵處
法定代理人  丙○○
送達代收人  甲○○
被繼承人    乙○○
上列聲請人聲請指定被繼承人乙○○之遺產管理人事件，本院裁
定如下：
    主  文
選任張啟祥律師為被繼承人乙○○（男，民國前十五年十月二十
三日生，身分證統一編號：EE0000000 號，生前最後設籍：高雄
市楠梓區右昌三巷43號）之遺產管理人。
程序費用新臺幣壹仟元由被繼承人乙○○之遺產負擔。
    理  由
一、按「先順序繼承人均拋棄其繼承權時，由次順序之繼承人繼
    承。其次順序繼承人有無不明或第四順序之繼承人均拋棄其
    繼承權者，準用關於無人承認繼承之規定」，「繼承開始時
    ，繼承人之有無不明者，由親屬會議於一個月內選定遺產管
    理人，並將繼承開始及選定遺產管理人之事由，向法院報明
    」，「無親屬會議或親屬會議未於前條所定期限內選定遺產
    管理人者，利害關係人或檢察官，得聲請法院選任遺產管理
    人，並由法院依前項規定為公示催告」，民法第1176條第6
    項、第1177條、第1178條第2 項分別定有明文。準此，繼承
    人均拋棄其繼承權者，得由有利害關係之被繼承人之債權人
    向法院聲請選任遺產管理人，核先敘明。
二、聲請意旨略以：被繼承人乙○○（年籍如主文所示）業於39
    年12月17日死亡，其於死亡時遺有坐落高雄市○○區○○段
    四小段1010、1010-2、1010-3號土地3 筆，並積欠聲請人稅
    款新臺幣54,211元未為清償。而被繼承人死亡後，並無法定
    繼承人。為處理相關債務清償事宜，聲請人爰依法聲請選任
    乙○○遺產管理人等語。
三、經查：聲請人前開之主張，業據其提出被繼承人死亡除戶資
    料、財產歸屬資料清單、親屬戶籍資料、繼承系統表等為證
    。又被繼承人乙○○確已於39年12月7 日死亡，及其繼承人
    楊海龍等人，均於繼承開始前死亡之事實，亦有上開戶籍資
    料卷可佐，堪信屬實。揆諸首揭法條規定與前開說明，聲請
    人既為有利害關係之被繼承人之債權人，則其向本院聲請選
    任遺產管理人，自屬有據。
四、本院審酌被繼承人成羅生之所有繼承人均已拋棄其等之繼承
    權，其與被繼承人之遺產已無關聯，如再選任其為遺產理人
    ，命其管理被繼承人之遺產，顯失拋棄繼承之實益，亦與拋
    棄繼承之立法意旨有違。而本院認遺產管理人須考慮其適切
    性，以熟悉相關法律程序，並對遺產之管理能為公平處理者
    為優先選任。據此，鑑於具備律師身分之人，不但具有法律
    規定之相關專業知識，行止亦受律師法之規範，倘無其他不
    適任原因，應為適任人選，張啟祥律師為高雄律師公會之入
    會會員，受有律師執業倫理之規範，並係向高雄律師公會登
    記願意擔任遺產管理人之人員，且其學識及專業經驗，應能
    勝任遺產管理人職務，誠為妥適人選；且經本院依職權徵詢
    張啟祥律師之意願，其亦同意擔任本件遺產管理人，有公務
    電話紀錄1 份在卷可佐，應認其能勝任遺產管理人職務。爰
    選任張啟祥律師擔任本件被繼承人乙○○之遺產管理人，負
    責處理有關被繼承人之遺產遺債事宜。
五、依非訟事件法第157 條、第24條第1 項，裁定如主文。
中    華    民    國    97    年    10    月    16    日
                  家事法庭  法  官  王俊隆
正本係照原本作成。
如對本裁定抗告須於裁定送達後10日內向本院提出抗告狀。
中    華    民    國    97    年    10    月    16    日
                            書記官  洪敏芳


司法院資訊處製作；財團法人民間司法改革基金會備份。
